【裁判字號】    98,家聲,506
【裁判日期】    981030
【裁判案由】    大陸地區判決聲請承認之裁定
【裁判全文】
臺灣高雄地方法院民事裁定             98年度家聲字第506號
聲  請  人  乙○○
                        祥北街.
相  對  人  甲○○
上聲請人聲請裁定認可大陸地區民事確定判決事件，本院裁定如
下：
    主  文
認可大陸地區廣東省廣州市番禺區人民法院西元二○○五年三月
五日（2005）番法民初字第424 號民事確定判決。
程序費用新臺幣壹仟元由聲請人負擔。
    理  由
一、按在大陸地區作成之民事確定判決、民事仲裁判斷，不違背
    臺灣地區公共秩序或善良風俗者，得聲請法院裁定認可；前
    開規定，以在臺灣地區作成之民事確定裁判、民事仲裁判斷
    ，得聲請大陸地區法院裁定認可或為執行名義者，始適用之
    ，臺灣地區與大陸地區人民關係條例第74條第1 項、第3 項
    分別定有明文。又大陸地區業於西元1998年（即民國87年）
    1 月15日通過「最高人民法院關於人民法院認可台灣地區有
    關法院民事判決的規定」，並自同年5 月26日起施行，是於
    臺灣地區作成之民事確定裁判，已得聲請大陸地區法院裁定
    認可，揆諸前揭之規定，在大陸地區作成之民事確定判決，
    不違背臺灣地區公共秩序或善良風俗者，自得聲請法院裁定
    認可。
二、本件聲請意旨略以：聲請人與相對人原係夫妻關係，嗣因感
    情破裂，經大陸地區廣東省廣州市番禺區人民法院以西元20
    05年3 月5 日（2005）番法民初字第424 號民事判決准兩造
    離婚，該判決已於西元2005年4 月25日確定生效，並經財團
    法人海峽交流基金會（下稱海基會）驗證屬實，爰依法聲請
    裁定認可等語。
三、經查，聲請人主張其與相對人原係夫妻關係，嗣因感情破裂
    ，經大陸地區廣東省廣州市番禺區人民法院以西元2005年3
    月5 日（2005）番法民初字第424 號民事判決准兩造離婚，
    該判決已於西元2005年4 月25日確定生效，並經財團法人海
    峽交流基金會（下稱海基會）驗證屬實之事實，業據其提出
    與所述相符之大陸地區廣東省廣州市番禺區人民法院西元20
    05年3 月5 日（2005）番法民初字第424 號民事判決暨其生
    效證明書、廣東省廣州市番禺公證處西元2006年3 月23日（
    2006）粵番證字第305 號、西元2009年7 月13日（2009）粵
    穗番證字第2002號公證書、海基會民國98年9 月25日（98）
    南核字第098347號、（95）南核字第031304號證明各1 份為
    證，堪信為真。次查，經審酌在大陸地區作成之前開民事確
    定判決之內容，乃以兩造婚前認識時間短暫，互相瞭解不足
    ，並無感情基礎，婚後僅短暫同居住後就長期分居兩地，相
    處時間不長，可見雙方婚姻基礎不牢固，現原告堅決要求離
    婚，被告亦書面同意離婚，足見原被告夫妻感情確已徹底破
    裂，而無和好之可能為由，判決准兩造離婚，核與臺灣地區
    之民法第1052條第2 項所定有前項以外之重大事由，難以維
    持婚姻者之離婚事由相當，應不違背臺灣地區之公共秩序或
    善良風俗。從而，在大陸地區作成之前開民事確定判決，既
    不違背臺灣地區之公共秩序或善良風俗，聲請人聲請裁定認
    可上開判決，於法有據，應予准許。
四、依非訟事件法第21條第1 項、第24條第1 項，裁定如主文。
中    華    民    國    98    年    10    月    30    日
                      家事法庭法  官  郭佳瑛
如對本裁定抗告，須於裁定送達後10日內向本院提出抗告狀。
正本係照原本作成。
中    華    民    國    98    年    10    月    30    日
                              書記官  曾小玲


司法院資訊處製作；財團法人民間司法改革基金會備份。
